臺灣士林地方法院刑事判決
110年度金訴字第422號
公  訴  人  臺灣士林地方檢察署檢察官
被      告  乙○○


選任辯護人  黃柏榮律師（法扶律師）
上列被告因詐欺等案件，經檢察官提起公訴（110年度偵字第331
號、110年度偵字第2058號），被告於準備程序中就被訴事實為
有罪之陳述，經本院合議庭裁定由受命法官獨任進行簡式審判程
序，判決如下：
    主  文
乙○○犯如附表二編號一至三「罪名及宣告刑」欄所示之罪，各處
如附表二編號一至三「罪名及宣告刑」欄所示之刑，應執行有期
徒刑壹年肆月。緩刑參年，並應按附表三所示方式，向被害人戊○○、丁○○給付如附件所載之金額。
扣案智慧型手機壹支（含SIM卡壹張，IMEI：000000000000000、
000000000000000）沒收。未扣案之犯罪所得新臺幣壹仟元沒收
，於全部或一部不能沒收或不宜執行沒收時，追徵其價額。
    事  實
一、乙○○於民國109年11月20日某時許起，加入參與由LINE通訊
    軟體暱稱「志達」、「阿財」及其餘真實姓名年籍均不詳之
    成年人所組成3人以上、以分工方式實施詐術，且係將詐騙
    所得之款項，指定匯入人頭金融帳戶內，再由車手提領後上
    繳回集團，以此等製造金流斷點之方式，掩飾、隱匿該詐騙
    所得之去向、所在，組成具有持續性與牟利性之結構性組織
    詐欺集團（下稱本案詐欺集團，無證據證明集團內有未滿18
    歲之人），以每日新臺幣（下同）1,000元之報酬，擔任領
    款車手工作。乙○○遂與前揭本案詐欺集團成員共同意圖為自
    己不法之所有，基於三人以上共同詐欺取財及洗錢之犯意聯
    絡，以其所有之智慧型手機1支（含SIM卡1張，IMEI：00000
    0000000000、000000000000000）為聯絡工具，先由本案詐
    欺集團不詳成年成員以如附表一編號1至3所示之詐騙方式，
    對如附表一編號1至3所示被害人戊○○、丁○○、甲○○施詐，致
    其陷於錯誤，而依指示於如附表一編號1至3所示之匯款時間
    ，分別將如附表一編號1至3所示匯款金額，匯至本案詐欺集
    團所指定如附表一編號1至3所示之人頭帳戶內，再由乙○○持
    本案詐欺集團不詳女性成年成員所交付如附表一編號1至3所
    示之人頭帳戶提款卡，依「阿財」指示提領款項，其中被害
    人戊○○、丁○○匯入之款項，經乙○○於附表一編號1至2所示之
    提領時間、地點提領後，交予本案詐欺集團不詳男性成年成
    員，以此方式製造金流追查斷點，而掩飾、隱匿詐欺犯罪所
    得來源及去向，乙○○並因此取得1,000元之報酬。惟被害人
    甲○○於109年12月9日下午2時5分匯入款項前，乙○○即於同日
    下午1時46分經警方攔查逮捕，並扣得乙○○所攜帶之凱基商
    業銀行帳號000000000000號帳戶、郵局帳號00000000000000
    號帳戶、合作金庫商業銀行帳號0000000000000號帳戶、台
    北富邦商業銀行帳號000000000000號帳戶等4張金融卡及上
    開智慧型手機1支與現金9萬9,000元，致乙○○及本案詐欺集
    團未能取得詐欺款項。
二、案經戊○○、丁○○、甲○○訴由臺北市政府警察局大同分局報告
    臺灣士林地方檢察署檢察官偵查起訴。
    理  由
壹、程序方面：
    被告乙○○所犯係死刑、無期徒刑、最輕本刑為3年以上有期
    徒刑以外之罪，被告於準備程序中，人就被訴事實為有罪之
    陳述，經告知簡式審判程序之旨，並聽取公訴人、被告、辯
    護人之意見後，本院合議庭認為適宜裁定由受命法官獨任進
    行簡式審判程序。故本件之證據調查，依刑事訴訟法第273
    條之2規定，不受同法第159條第1項、第161條之2、第161條
    之3、第163 條之1及第164條至第170條規定之限制，合先敘
    明。
貳、實體方面：
一、上揭犯罪事實，業據被告於本院準備程序及審理時坦承不諱
    （見本院110年度金訴字第422號卷【下稱本院卷】第58頁、
    第62頁），核與證人即告訴人戊○○、丁○○、甲○○於警詢時證
    述大致相符（見臺灣士林地方檢察署110年度偵字第2058號
    卷【下稱偵2058卷】第17頁至第21頁、第23頁至第27頁、11
    0年度偵字第331號卷【下稱偵331卷】第33頁至第34頁），
    並有告訴人戊○○所提供之LINE通訊軟體對話擷圖、通聯紀錄
    擷圖、中國信託銀行自動櫃員機交易明細（見偵2058卷第43
    頁至第55頁、第59頁）、告訴人丁○○提出之玉山銀行存款回
    條影本、通聯紀錄擷圖、LINE通訊軟體聯絡人資料、對話擷
    圖（見偵2058卷第75頁、第77頁、第79頁、第81頁至第89頁
    ）附卷可參，另有臺北市政府警察局大同分局搜索扣押筆錄
    、扣押物品目錄表、扣案物品照片、（見偵331卷第39頁至
    第41頁、第43頁、第53頁）、被告提領款項之監視器畫面擷
    圖照片、查獲現場照片（見偵2058卷第29頁、第31頁、偵33
    1卷第57頁、第58頁）、被告手機內與「阿財」之LINE通訊
    軟體對話擷圖（見偵331卷第65頁至第83頁）、玉山銀行個
    金集中部110年3月5日玉山個（集中）字第1100019872號函
    所附該行帳號0000000000000號帳戶交易明細、凱基商業銀
    行股份有限公司110年1月6日凱銀集作字第1100000265號函
    所附該行帳號000000000000號帳戶交易明細（見偵331卷第2
    59頁至第261頁、第117頁至第119頁）附卷可查，足認被告
    前開符合任意性之自白，核與事實相符而足堪採信，是本件
    事證明確，應依法論科。
二、論罪科刑：
  ㈠洗錢防制法所稱洗錢，指下列行為：一、意圖掩飾或隱匿特
    定犯罪所得來源，或使他人逃避刑事追訴，而移轉或變更特
    定犯罪所得。二、掩飾或隱匿特定犯罪所得之本質、來源、
    去向、所在、所有權、處分權或其他權益者。三、收受、持
    有或使用他人之特定犯罪所得，洗錢防制法第2條定有明文
    。故行為人如有上揭各款所列洗錢行為者，即成立同法第14
    條第1項之洗錢罪。從而，倘詐欺集團向被害人施用詐術後
    ，為隱匿其詐欺所得財物之去向，而令被害人將其款項轉入
    該集團所持有、使用之人頭帳戶，並由該集團所屬之車手前
    往提領詐欺所得款項得逞，如能證明該帳戶內之資金係本案
    詐欺之特定犯罪所得，即已該當於洗錢防制法第14條第1 項
    之洗錢罪。又洗錢防制法於第2條明定洗錢行為之態樣，並
    於第14條、第15條規定其罰則，俾防範犯罪行為人藉製造資
    金流動軌跡斷點之手段，去化不法利得與犯罪間之聯結。申
    言之，洗錢防制法之立法目的，在於防範及制止因犯第3條
    所列之特定犯罪而取得或變得之財物或財產上利益及其之孳
    息，藉由包含處置（即將特定犯罪所得直接予以移轉或變更
    ）、分層化（即以迂迴層轉、化整為零之多層化包裝方式，
    掩飾或隱匿特定犯罪所得）及整合（即收受、持有或使用他
    人之特定犯罪所得，使之回流至正常金融體系，而得以合法
    利用享受）等各階段之洗錢行為，使其形式上轉換成為合法
    來源，以掩飾或切斷特定犯罪所得與犯罪之關聯性，而藉以
    逃避追訴、處罰。而一般洗錢罪與特定犯罪係不同構成要件
    之犯罪，各別行為是否該當於一般洗錢罪或特定犯罪，應分
    別獨立判斷，特定犯罪僅係洗錢行為之「不法原因聯結」，
    即特定犯罪之「存在」及「利得」，僅係一般洗錢罪得以遂
    行之情狀，而非該罪之構成要件行為，特定犯罪之既遂與否
    和洗錢行為之實行間，不具有時間先後之必然性，只要行為
    人著手實行洗錢行為，在後續因果歷程中可以實現掩飾、隱
    匿特定犯罪所得之效果，即得以成立一般洗錢罪，並不以「
    特定犯罪已發生」或「特定犯罪所得已產生」為必要，縱因
    特定犯罪所得未置於行為人之實力支配下之結果而未遂，致
    無從實現掩飾、隱匿特定犯罪所得之效果，仍應成立一般洗
    錢罪之未遂犯（最高法院110年度台上字第2073號判決意旨
    參照）。
　㈡就附表一編號1、2所示犯行，本案詐欺集團成員向告訴人戊○○、丁○○施用詐術後，為隱匿其詐欺所得財物之去向及來源
    ，而令告訴人戊○○、丁○○將其款項匯入該詐欺集團成員所持
    有、使用之帳戶，再由被告前往提領詐欺所得款項，將提領
    款項交付本案詐欺集團不詳男性成年成員等情，業經認定如
    前，是使用帳戶及以專人提領款項後轉交他人，均係製造詐
    欺不法所得金流斷點之行為，客觀上已掩飾或隱匿詐欺犯罪
    所得之來源、去向，致無從或難以追查前揭犯罪所得，而隱
    匿該犯罪所得之來源、去向，揆諸首揭說明，被告就如附表
    一編號1、2所示提領後輾轉交付上手詐欺所得之行為，均屬
    洗錢防制法第2條第2款所規範之洗錢行為。又本案詐欺集團
    所為附表一編號3所示犯行，該等帳戶於告訴人甲○○匯款前
    ，被告已將該帳戶之提款卡置入實力支配下，此觀警方於被
    告遭查獲之109年12月9日下午1時46分許，於被告處扣得上
    開帳戶之提款卡自明，又此部分犯行因被告與其餘實際撥打
    電話向告訴人甲○○施用詐術之本案詐欺集團成員具有共同正
    犯關係，而本案詐欺集團成員已於被告遭查獲前之109年12
    月9日上午對告訴人甲○○施用詐術，致告訴人甲○○陷於錯誤
    ，雖告訴人甲○○尚未及匯款，被告即於109年12月9日下午1
    時46分為警查獲，致該帳戶已在警方控制下，被告及本案詐
    欺集團成員無從提領告訴人甲○○詐欺所匯出款項，然因被告
    與本案詐欺集團成員具有犯意聯絡、行為分擔，而本案詐欺
    集團成員已著手詐術之實施，被告亦已取得該帳戶之提款卡
    而準備著手提領該帳戶內之詐騙款項，是縱被告因遭警方查
    獲逮捕而未實際取得詐欺款項，然就附表一編號3所示犯行
    應認已達於著手階段，自仍應成立三人以上共同犯詐欺取財
    未遂罪、一般洗錢未遂罪。是核被告就附表一編號1、2所為
    ，均係犯刑法第339條之4第1項第2款之三人以上共同詐欺取
    財罪及洗錢防制法第14條第1項一般洗錢罪，就附表一編號3
    所為，係犯刑法第339條之4第2項、第1項第2款之三人以上
    共同犯詐欺取財未遂罪及洗錢防制法第14條第2項、第1項之
    一般洗錢未遂罪。公訴意旨認被告就附表一編號3所示犯行
    亦成立既遂，容有誤會。又按刑事訴訟法第300條所謂變更
    法條，係指罪名之變更而言。若僅行為態樣有正犯、從犯之
    分，或既遂、未遂之分，即無庸引用刑事訴訟法第300條變
    更起訴法條，故本案尚毋庸變更起訴法條，附此敘明。
　㈢被告與「志達」、「阿財」及本案實行詐術與交付金融卡、
    收取款項之本案詐欺集團不詳成年成員間，就上開犯行有犯
    意聯絡並共同實行犯罪行為，均應論以共同正犯。
　㈣被告就附表一編號1至2所示之犯行，均係一行為同時觸犯刑
    法第339條之4第1項第2款之三人以上共同詐欺取財罪及洗錢
    防制法第14條第1項一般洗錢罪，屬想像競合犯，各應依刑
    法第55條規定，從一重之三人以上共同詐欺取財罪處斷。就
    附表一編號3所示之犯行，則係一行為同時觸犯刑法第339條
    之4第2項、第1項第2款之三人以上共同犯詐欺取財未遂罪及
    洗錢防制法第14條第2項、第1項之一般洗錢未遂罪，依刑法
    第55條規定，從一重之三人以上共同詐欺取財未遂罪處斷。
　㈤按加重詐欺罪係侵害個人財產法益之犯罪，其罪數之計算，
    以被害人數、被害次數之多寡，決定其犯罪之罪數。洗錢防
    制法透過防制洗錢行為，促進金流透明，得以查緝財產犯罪
    被害人遭騙金錢之流向，而兼及個人財產法益之保護，從而
    ，洗錢防制法第14條第1 項洗錢罪之罪數計算，亦應以被害
    人人數為斷。是被告就附表一編號1至3所示之2次三人以上
    共同詐欺取財罪、1次三人以上共同詐欺取財未遂罪犯行，
    犯意各別、行為互殊，應予分論併罰。
　㈥被告附表一編號3所示之加重詐欺取財犯行，為未遂犯，已如
    前述，爰依刑法第25條第2項之規定，按既遂犯之刑度減輕
    其刑。
　㈦按洗錢防制法第16條第2 項規定：「犯前2條之罪，在偵查或
    審判中自白者，減輕其刑。」；又按想像競合犯之處斷刑，
    本質上係「刑之合併」。其所謂從一重處斷，乃將想像競合
    犯組成之評價上數罪，合併為科刑一罪，其所對應之刑罰，
    亦合併其評價上數罪之數法定刑，而為一個處斷刑。易言之
    ，想像競合犯侵害數法益者皆成立犯罪，論罪時必須輕、重
    罪併舉論述，同時宣告所犯各罪名，包括各罪有無加重、減
    免其刑之情形，亦應說明論列，量刑時併衡酌輕罪部分量刑
    事由，評價始為充足，然後依刑法第55條前段規定「從一重
    處斷」，非謂對於其餘各罪可置而不論。因此，法院決定處
    斷刑時，雖以其中最重罪名之法定刑，做為裁量之準據，惟
    於裁量其輕重時，仍應將輕罪合併評價在內。查被告於本院
    準備程序及審理時均自白洗錢犯行，業如前述，依上開規定
    原應減輕其刑，惟被告所犯一般洗錢罪、一般洗錢未遂罪係
    屬想像競合犯其中之輕罪，被告就本案犯行係從一重之三人
    以上共同詐欺取財罪、三人以上共同詐欺取財未遂罪，就被
    告此部分想像競合輕罪得減刑部分，依上開說明，由本院於
    後述依刑法第57條量刑時一併衡酌該部分減輕其刑事由，附
    此說明。
　㈧爰以行為人之責任為基礎，審酌被告正值壯年，不思以正當
    途徑賺取金錢，竟擔任車手為詐欺集團提領詐欺款項，足見
    被告對法律秩序欠缺尊重，亦罔顧他人財產權之保障，誠屬
    不該，惟念被告犯後就全部犯行均坦承不諱，且已與附表一
    編號1、2所示告訴人達成調解，有本院調解筆錄附卷可查（
    見本院卷第73頁至第74頁、第87頁至第88頁），兼衡被告在
    本案犯罪中所扮演之角色為末端之車手角色，及本件各告訴
    人所受損害金額，另佐以被告等於本院審理中所自陳之智識
    程度、家庭經濟狀況等一切情狀（見本院卷第69頁），分別
    量處如附表二編號1至3所示之刑，以示懲儆。
　㈨數罪併罰之定應執行之刑係一種特別的量刑過程，相較於刑
    法第57條所定科刑時應審酌之事項係對一般犯罪行為之裁量
    ，定應執行刑之宣告，乃對犯罪行為人本身及所犯各罪之總
    檢視，除應考量行為人所犯數罪反應出之人格特性，並應權
    衡審酌行為人犯行之反社會性、刑罰適應性與整體刑法目的
    及相關刑事政策，在量刑權之法律拘束性原則下，除依刑法
    第51條所定方法為量刑自由裁量權之外部界限外，並應受法
    秩序理念規範之比例原則、平等原則、責罰相當原則、重複
    評價禁止原則等自由裁量權之內部抽象價值要求界限之支配
    ，使以輕重得宜，罰當其責，俾符合法律授與裁量權之目的
    ，兼顧刑罰衡平原則。爰秉此原則，就被告所犯3罪為整體
    評價，就宣告之有期徒刑，綜衡卷存事證審酌被告所犯數罪
    類型、次數、侵害法益之性質、非難重複程度等情形，定應
    執行刑如主文所示。
　㈩被告前未曾因故意犯罪受有期徒刑以上刑之宣告等情，有其
    臺灣高等法院被告前案紀錄表在卷可佐（見本院卷第9頁至
    第12頁），其因一時智慮未周，致罹刑典，犯後已坦承犯行
    ，並與告訴人戊○○、丁○○達成調解，雖告訴人甲○○因未到庭
    致被告未能與其達成調解，然仍足認被告甚有悔意，經此偵
    、審教訓，當知所警惕，信無再犯之虞，本院因認被告所受
    宣告之刑，以暫不執行為適當，併予宣告被告緩刑3年，以
    啟自新。另為促使被告如實履行調解條件，並保障尚未受償
    之告訴人戊○○、丁○○之權利，爰依刑法第74條第2項第3款規
    定，參酌上開調解筆錄之內容，命被告應依附表三各編號所
    示內容，向告訴人戊○○、丁○○支付損害賠償。而依刑法第74
    條第4項規定，上揭緩刑宣告之負擔內容得為民事強制執行
    名義，且依同法第75條之1第1項第4款規定，如違反負擔情
    節重大，足認原宣告之緩刑難收預期效果，有執行刑罰之必
    要者，得撤銷緩刑之宣告，併予指明。
三、沒收部分：
　㈠按供犯罪所用、犯罪預備之物或犯罪所生之物，屬於犯罪行
    為人者，得沒收之，刑法第38條第2項前段定有明文。扣案
    之智慧型手機1支（含SIM卡1張，IMEI：000000000000000、
    000000000000000）為被告所有，供其與「阿財」聯繫之物
    ，業據被告供述明確（見本院卷第68頁），爰依刑法第38條
    第2項規定宣告沒收。
　㈡扣案之凱基商業銀行帳號000000000000號帳戶、郵局帳號000
    00000000000號帳戶、合作金庫商業銀行帳號0000000000000
    號帳戶、台北富邦商業銀行帳號000000000000號帳戶等4張
    金融卡，雖係本案詐欺集團供作被告提領詐騙所得款項之用
    ，然衡情依金融機構內部作業流程可就各該帳戶之金融卡作
    廢處理，其預防犯罪之功能甚微，已欠缺刑法上之重要性，
    本院認無宣告沒收之必要，爰依刑法第38條之2第2項規定不
    予宣告沒收。
　㈢按犯罪所得，屬於犯罪行為人者，沒收之，刑法第38條之1第
    1項前段定有明文。又共同正犯之犯罪所得，沒收或追徵，
    應就各人所分得之數額分別為之，所謂各人「所分得」，係
    指各人「對犯罪所得有事實上之處分權限」，法院應視具體
    個案之實際情形而為認定，倘若共同正犯各成員內部間，對
    於不法利得分配明確時，應依各人實際分配所得宣告沒收。
    又按基於「任何人不得保有不法行為之獲利」原則，對於因
    犯罪造成之財產利益不法流動，應藉由「沒收犯罪利得」法
    制，透過類似不當得利之衡平措施，使之回歸犯罪發生前的
    合法財產秩序狀態。從而若被害人因犯罪受害所形成之民事
    請求權實際上已獲全額滿足，行為人亦不再享有因犯罪取得
    之財產利益，則犯罪利得沒收之規範目的已經實現，自無庸
    宣告犯罪利得沒收、追徵。惟若被害人就全部受害數額與行
    為人成立調（和）解，然實際上僅部分受償或未受償者，其
    能否確實履行償付完畢既未確定，縱被害人日後可循民事強
    制執行程序保障權益，因刑事訴訟事實審判決前，尚未實際
    全數受償，該犯罪前之合法財產秩序狀態顯未因調（和）解
    完全回復，行為人犯罪利得復未全數徹底剝奪，則法院對於
    扣除已實際給付部分外之其餘犯罪所得，仍應諭知沒收、追
    徵，由被害人另依刑事訴訟法第473條第1項規定聲請發還，
    方為衡平。被告供稱其就本次犯行已取得1,000元之犯罪所
    得（見本院卷第68頁），至被告固已與告訴人戊○○、丁○○達
    成調解，然因約定分期履行，迄今尚未給付等情，有上開本
    院調解筆錄可參，是被告本案犯罪所得，仍應依上開規定沒
    收之，於全部或一部不能沒收或不宜執行沒收時，追徵其價
    額。至被告嗣後如依調解條件履行，則於其實際償還金額之
    同一範圍內，既因該財產利益獲得回復，而與已實際發還無
    異，自無庸再執行犯罪所得之沒收。
　㈣按犯洗錢防制法第14條之罪，其所移轉、變更、掩飾、隱匿
    、收受、取得、持有、使用之財物或財產上利益，沒收之，
    洗錢防制法第18條第1 項前段定有明文。關於犯罪行為人犯
    洗錢防制法第14條之罪，其所掩飾、隱匿之財物本身僅為洗
    錢之標的，難認係供洗錢所用之物，故洗錢行為之標的除非
    屬於前置犯罪之不法所得，而得於前置犯罪中予以沒收者外
    ，既非本案洗錢犯罪之工具及產物，亦非洗錢犯罪所得，尤
    非違禁物，尚無從依刑法沒收規定予以宣告沒收，自應依上
    開第18條第1 項前段規定予以宣告沒收。且此規定係採義務
    沒收主義，祇要合於前述規定，法院即應為相關沒收之諭知
    ，然該洗錢行為之標的是否限於行為人者始得宣告沒收，法
    無明文，是從有利於被告之認定，倘法條並未規定「不問屬
    於犯罪行為人與否均沒收」時，自仍以屬於被告所有者為限
    ，始應予沒收。查被告提領交予本案詐欺集團及帳戶內遭轉
    出告訴人戊○○、丁○○匯入款項，固均為洗錢之標的，然非被
    告所有，被告亦無事實上之處分權限，依據上開說明，自無
    從依洗錢防制法第18條第1 項前段規定宣告沒收或追徵，併
    此敘明。
　㈤本案被告於遭警方逮捕時所扣得之9萬9,000元，為其自另案
    帳戶所提領之非本案被害人款項，有臺北市政府警察局大同
    分局寧夏路派出所偵辦詐欺案偵查報告附卷可參（見偵331
    卷第13頁至第14頁），非屬本案犯罪所得，自不得於本案宣
    告沒收。
據上論斷，依刑事訴訟法第273條之1第1項、第299條第1項，洗
錢防制法第14條第1項、第2項，刑法第11條前段、第339條之4第
2項、第1項第2款、第28條、第55條、第25條第2項、第51條第5
款、第74條第1項第1款、第2項第3款、第38條第2項、第38條之1
第1項前段、第3項，判決如主文。
本案經檢察官丙○○提起公訴、檢察官林聰良到庭執行職務。 
中　　華　　民　　國　　111 　年　　3 　　月　　15　　日
        　　　　　刑事第七庭　法  官  李昭然
以上正本係照原本作成。　　　　　　　　　
如不服本判決應於收受送達後20日內向本院提出上訴書狀，並應
敘述具體理由。其未敘述上訴理由者，應於上訴期間屆滿後20 
日內向本院補提理由書 (均須按他造當事人之人數附繕本 )「切
勿逕送上級法院」。
                              書記官  程翠璇
中　　華　　民　　國　　111 　年　　3 　　月　　16　　日
附錄本案論罪科刑法條：
刑法第339條之4
犯第339條詐欺罪而有下列情形之一者，處1年以上7年以下有期
徒刑，得併科100萬元以下罰金：
一、冒用政府機關或公務員名義犯之。
二、三人以上共同犯之。
三、以廣播電視、電子通訊、網際網路或其他媒體等傳播工具，
    對公眾散布而犯之。
前項之未遂犯罰之。

洗錢防制法第14條：
有第二條各款所列洗錢行為者，處7年以下有期徒刑，併科新臺
幣500萬元以下罰金。
前項之未遂犯罰之。
前二項情形，不得科以超過其特定犯罪所定最重本刑之刑。
附表一：
編號 告訴人 詐欺方式 匯款時間、地點 匯款金額 （新臺幣） 匯入帳戶 提領時間 提領地點 提領金額  （新臺幣） 1 戊○○ 本案詐欺集團不詳成年成員，於109年11月19日中午12時17分許，假冒戊○○友人，告知戊○○其更換手機，日後會以此支電話聯絡，其目前需要用錢裝潢，希望戊○○能借錢云云，致戊○○陷於錯誤，匯款至本案詐欺集團指示帳戶內。 於109年11月30日下午2時23分許，在新北市○○區○○路0段00號1樓之統一超商德福門市，以自動櫃員機轉帳匯款。 3萬元。 玉山商業銀行帳號0000000000000號帳戶 109年11月30日下午2時45分許、同日下午2時46分許、同日下午2時47分許、同日下午2時48分許、同日下午2時49分許 臺北市○○區○○○路000號板信銀行民權分行之自動櫃員機 2萬元、2萬元、2萬元、2萬元、2萬元 2 丁○○ 本案詐欺集團不詳成年成員，於109年11月29日下午2時26分許，假冒丁○○姪子，告知丁○○其更換手機，日後會以此支電話聯絡，其目前需要用錢支付貨款，希望丁○○能借錢云云，致丁○○陷於錯誤，存款至本案詐欺集團指示帳戶內。 於109年11月30日下午2時14分許，在台北市○○區○○街0段00號之玉山商業銀行城中分行臨櫃存款。 7萬元     3 甲○○ 本案詐欺集團不詳成年成員，於109年12月9日上午9時許，假冒甲○○友人，告知目前需要用錢，希望甲○○能借錢云云，致甲○○陷於錯誤，匯款至本案詐欺集團指示帳戶內。 於109年12月9日下午2時5分許，在桃園市○○區○○路000號之合作金庫蘆竹分行臨櫃匯款。 10萬元 凱基商業銀行帳號000000000000號帳戶 乙○○於提領前即遭警方查獲。   

附表二：
編號 犯罪事實 罪名及宣告刑 1 如附表一編號1部分 乙○○三人以上共同犯詐欺取財罪，處有期徒刑壹年壹月。 2 如附表一編號2部分 乙○○三人以上共同犯詐欺取財罪，處有期徒刑壹年壹月。 3 如附表一編號3部分 乙○○三人以上共同犯詐欺取財未遂罪，處有期徒刑柒月。 



附表三：
編號 告訴人 應履行內容      備註 1 戊○○ 被告應給付戊○○新臺幣（下同）1萬元，給付方法為：被告應自112年3月1日起，於每月1日以前給付戊○○3,000元（匯款至戊○○指定帳戶），至全數清償完畢為止，如有一期未履行，視為全部到期。 即本院111年度附民移調字第20號調解筆錄所示事項 2 丁○○ 被告應給付丁○○新臺幣5,000元，給付方式為於111年11月30日前，匯入丁○○指定帳戶內。 即本院111年度附民移調字第4號調解筆錄所示事項